臺灣彰化地方法院刑事判決
                                      110年度易字第436號
公  訴  人  臺灣彰化地方檢察署檢察官
被      告  陳建文



            許晋誠



上列被告等因加重竊盜案件，經檢察官提起公訴（110年度偵字
第5100、5933號），本院判決如下：
    主  文
陳建文犯如附表所示之罪，各處如附表所示之刑及沒收；應執行
有期徒刑壹年拾月。
許晋誠犯如附表所示之罪，各處如附表所示之刑及沒收；應執行
有期徒刑壹年拾月。
    犯罪事實
一、陳建文、許晋誠因缺錢花用，竟意圖為自己不法之所有，共
    同基於竊盜之犯意聯絡與行為分擔，先後為下列犯行：
  ㈠於民國110年3月18日4時57分許，共乘原車牌號碼不詳之貨車
    （其2人竊取0000-00號車牌2面，將之變造成0000-00號，懸
    掛於該貨車以及下述之000-0000號自用小客貨車上接續使用
    ，所涉竊盜及行使變造特種文書案件，業據臺灣雲林地方檢
    察署檢察官提起公訴，均不在本件起訴範圍），隨機至林志
    宏所經營、位於彰化縣○○鎮○○街000號建物1樓之選物販賣機
    店，由許晋誠持客觀上足供兇器使用之破壞剪，剪開設在店
    內之兌幣機上鎖具，打開兌幣機，再由陳建文將兌幣機內現
    金取出裝入攜帶前來之提袋，共同竊取林志宏所有之現金新
    臺幣（下同）2萬元得手後逃逸。
  ㈡於110年3月20日上午3時28分許，共乘原車牌號碼為000-0000
    號之自用小客貨車（車主為許晋誠之配偶，其等懸掛變造之
    0000-00號車牌2面於該自用小客貨車上使用之部分亦如上述
    ，不在本件起訴範圍），隨機至楊昆馬所經營、位於彰化縣
    ○○鄉○○路0段00號之1建物旁鐵皮屋之選物販賣機店，由許晋
    誠持客觀上足供兇器使用之破壞剪，剪開設在店內之兌幣機
    上鎖具，打開兌幣機，再由陳建文將兌幣機內現金取出裝入
    攜帶前來之提袋，共同竊取楊昆馬所有之現金2萬4000元得
    手後逃逸。
　㈢於110年3月20日上午4時6分許，共乘上開自用小客貨車，隨
    機至王彥翔所經營、位於彰化縣○○鄉○○路0段00號建物1樓之
    選物販賣機店，仍由許晋誠持客觀上足供兇器使用之破壞剪
    ，剪開設在店內之兌幣機上鎖具，打開兌幣機，再由陳建文
    將兌幣機內現金取出裝入攜帶前來之提袋，共同竊取王彥翔
    所有之現金1萬5700元得手後逃逸。
　㈣於110年3月20日上午4時48分許，共乘上開自用小客貨車，隨
    機至陳佑任所經營、位於彰化縣○○鄉○○街000號建物1樓之選
    物販賣機店，仍由許晋誠持客觀上足供兇器使用之破壞剪，
    剪開設在店內之兌幣機上鎖具，打開兌幣機，再由陳建文將
    兌幣機內現金取出裝入其等攜帶前來之提袋，共同竊取陳佑
    任所有之現金1萬7550元得手後逃逸。
　㈤於110年3月20日上午5時3分許 ，共乘上開自用小客貨車，隨
    機至陳瑞榮所經營、位於彰化縣○○鄉○○街0號之選物販賣機
    店，仍由許晋誠持客觀上足供兇器使用之破壞剪，剪開設在
    店內之兌幣機上鎖具，打開兌幣機，再由陳建文將兌幣機內
    現金取出裝入其等攜帶前來之提袋，共同竊取陳瑞榮所有之
    現金2萬元得手後逃逸。
二、案經林志宏、楊昆馬、王彥翔、陳佑任、陳瑞榮訴由彰化縣
    警察局溪湖分局、員林分局報告臺灣彰化地方檢察署檢察官
    偵查起訴。
　　理  由
一、按被告以外之人於審判外之陳述，雖不符前4條之規定，而
    經當事人於審判程序同意作為證據，法院審酌該言詞陳述或
    書面陳述作成時之情況，認為適當者，亦得為證據。當事人
    、代理人或辯護人於法院調查證據時，知有第159條第1項不
    得為證據之情形，而未於言詞辯論終結前聲明異議者，視為
    有前項之同意。刑事訴訟法第159條之5定有明文。查本案證
    人即告訴人林志宏、楊昆馬、王彥翔、陳佑任、陳瑞榮等於
    警詢之證述，雖屬審判外之陳述，然檢察官及被告2人迄本
    案言詞辯論終結前，均未爭執其證據能力，本院審酌上開證
    據非屬違法取得之證據，復經本院於審判期日為合法之提示
    ，並進行調查、辯論，依法均具有證據能力，合先敘明。
二、上開犯罪事實，迭據被告陳建文、許晋誠於警、偵訊中及本
    院審理時坦認不諱，互核一致，且經證人即告訴人林志宏、
    楊昆馬、王彥翔、陳佑任、陳瑞榮等於警詢時指訴明確，並
    有0000-LS號車牌之失車-案件基本資料詳細畫面報表、000-
    0000號自用小客貨車車輛詳細資料報表、指認犯罪嫌疑人紀
    錄表、員警蒐證照片及監視器影像擷取畫面等附卷可稽（分
    見偵字第5100號卷第31-99頁、偵字第5933號卷第27-53頁）
    ，堪認被告等之自白與事實相符，為可採信。又本件雖未扣
    得被告等行竊使用之工具，然由卷附之監視器影像擷取畫面
    顯示（見偵字第5100號卷第61、73、87頁、偵字第5933號卷
    第43、51頁），被告等確係使用破壞剪破壞兌幣機之鎖具；
    另告訴人林志宏、陳瑞榮指稱其遭竊之兌幣機內現金數額與
    被告等供認之金額不符，惟因此部分除告訴人之指訴外，別
    無相關證據可資憑佐，是以此部分之失竊金額，僅能就被告
    等供認之金額而為認定。從而，本件事證明確，被告等之犯
    行均堪以認定，應依法論科。
三、核被告陳建文、許晋誠所為，均係犯刑法第321條第1項第3
    款之攜帶兇器竊盜罪。被告2人有犯意之聯絡及行為之分擔
    ，均為共同正犯。被告等所犯上開各次竊盜犯行，犯意各別
    ，行為互異，受害法益不同，應予分論併罰。又被告陳建文
    前曾因竊盜案件，經臺灣嘉義地方法院以104年度易字第103
    4號判決判處有期徒刑8月（2罪）、7月（4罪），合併定應
    執行刑有期徒刑2年2月確定，又因竊盜案件，經臺灣臺南地
    方法院以106年度易字第14號判決判處有期徒刑7月（4罪）
    ，定應執行刑為有期徒刑1年2月確定，上開2案再經臺灣臺
    南地方法院裁定合併定應執行有期徒刑3年確定，入監服刑
    後，於107年4月19日縮短刑期假釋出監，108年2月11日保護
    管束期滿未經撤銷假釋而視為執行完畢；被告許晋誠前曾因
    恐嚇等案件，經臺灣臺北地方法院以98年度易字第1404號判
    決判處有期徒刑8月、5月、4月（2罪），又因毒品案件，經
    臺灣嘉義地方法院以98年度訴字第962號判決判處有期徒刑1
    0月確定，因詐欺案件，經臺灣嘉義地方法院以106年度朴簡
    字第267號判決判處有期徒刑3月確定，上開案件再經臺灣嘉
    義地方法院裁定合併定應執行有期徒刑2年確定，其後又因
    毒品案件，經臺灣嘉義地方法院以106年度訴字第458號判決
    判處有期徒刑10月確定，經接續執行後，於108年6月12日縮
    短刑期假釋出監，109年1月25日保護管束期滿未經撤銷假釋
    而視為執行完畢；上開各情，有臺灣高等法院被告前案紀錄
    表在卷可參，被告等於受有期徒刑執行完畢後，5年內故意
    再犯本件有期徒刑以上之罪，均為累犯，參酌司法院大法官
    會議釋字第775號解釋意旨，本件被告2人依其犯罪情節，並
    無處以法定最輕本刑仍顯過苛之情形，自應依刑法第47條第
    1項規定，均加重其刑。爰審酌被告2人均屬青壯之年，僅因
    經濟狀況不佳，竟萌生不法所有之意圖，相偕而犯本件犯行
    ，行為難認可取，惟考量被告等到案後均能坦承犯行，犯後
    態度尚稱良好，兼衡被告犯罪之動機、目的、使用之手段、
    告訴人等所受之損害，暨被告陳建文自陳為高職畢業之智識
    程度，入監前原擔任磁磚工人，月薪約5、6萬元，離婚有2
    名子女，原與父母、子女同住，並負責每月之生活費用，有
    積欠信用卡卡債，被告許晋誠自陳為高中肄業之智識程度，
    入監前原擔任水泥工，月薪約4、5萬元，已婚有1名子女，
    原與配偶、子女及母親同住，每月需負擔5、6萬元之生活開
    銷，在外並有負債及信用卡卡債等家庭生活、經濟狀況等一
    切情狀，各量處如附表所示之刑，並定應執行刑如主文所示
    。
四、沒收：
　㈠按共同正犯犯罪所得之沒收、追徵，應就各人所分得之數為
    之，所謂各人「所分得」之數，係指各人「對犯罪所得有事
    實上之處分權限」而言，因此，若共同正犯各成員內部間，
    對於犯罪所得分配明確時，應依各人實際所得宣告沒收。查
    本件被告各次行竊所得均由2人朋分，此經被告等於本院審
    理中供述明確（見本院卷第147頁），是以本件被告等之犯
    罪所得，為各次行竊金額之2分之1，雖未扣案，仍應依渠等
    分得部分，依刑法第38條之1第1項前段、第3項規定宣告沒
    收如附表所示，並諭知於全部或一部不能沒收或不宜執行沒
    收時，追徵其價額。
　㈡至於被告等行竊時使用之破壞剪，固為被告2人犯罪所用之物
    ，然因未為扣案，且該破壞剪非違禁物，市面上取得甚易
　　，並不具刑法上重要性，爰不予宣告沒收。
據上論斷，應依刑事訴訟法第299條第1項前段，判決如主文。
本案經檢察官王元郁提起公訴，檢察官吳皓偉到庭執行職務。
中　　華　　民　　國　　110 　年　　7 　　月　　30　　日
                  刑事第九庭    法  官  王義閔
以上正本證明與原本無異。
如不服本判決應於收受判決後20日內向本院提出上訴書狀，並應
敘述具體理由。其未敘述上訴理由者，應於上訴期間屆滿後20日
內向本院補提理由書( 均須按他造當事人之人數附繕本) 「切勿
逕送上級法院」。
告訴人或被害人對於判決如有不服具備理由請求檢察官上訴者，
其上訴期間之計算係以檢察官收受判決正本之日期為準。
中　　華　　民　　國　　110 　年　　7 　　月　　30　　日
                                書記官  廖涵萱
附錄本案論罪科刑法條全文：
中華民國刑法第321條
犯前條第1項、第2項之罪而有下列情形之一者，處6月以上5年以
下有期徒刑，得併科50萬元以下罰金：
一、侵入住宅或有人居住之建築物、船艦或隱匿其內而犯之。
二、毀越門窗、牆垣或其他安全設備而犯之。
三、攜帶兇器而犯之。
四、結夥三人以上而犯之。
五、乘火災、水災或其他災害之際而犯之。
六、在車站、港埠、航空站或其他供水、陸、空公眾運輸之舟、
    車、航空機內而犯之。
前項之未遂犯罰之。
附表 
犯罪事實欄一㈠ 陳建文共同犯攜帶兇器竊盜罪，累犯，處有期徒刑捌月。未扣案之犯罪所得新臺幣壹萬元沒收，如全部或一部不能沒收或不宜執行沒收時，追徵其價額。 許晋誠共同犯攜帶兇器竊盜罪，累犯，處有期徒刑捌月。未扣案之犯罪所得新臺幣壹萬元沒收，如全部或一部不能沒收或不宜執行沒收時，追徵其價額。 犯罪事實欄一㈡ 陳建文共同犯攜帶兇器竊盜罪，累犯，處有期徒刑捌月。未扣案之犯罪所得新臺幣壹萬貳仟元沒收，如全部或一部不能沒收或不宜執行沒收時，追徵其價額。 許晋誠共同犯攜帶兇器竊盜罪，累犯，處有期徒刑捌月。未扣案之犯罪所得新臺幣壹萬貳仟元沒收，如全部或一部不能沒收或不宜執行沒收時，追徵其價額。 犯罪事實欄一㈢ 陳建文共同犯攜帶兇器竊盜罪，累犯，處有期徒刑捌月。未扣案之犯罪所得新臺幣柒仟捌佰伍拾元沒收，如全部或一部不能沒收或不宜執行沒收時，追徵其價額。 許晋誠共同犯攜帶兇器竊盜罪，累犯，處有期徒刑捌月。未扣案之犯罪所得新臺幣柒仟捌佰伍拾元沒收，如全部或一部不能沒收或不宜執行沒收時，追徵其價額。 犯罪事實欄一㈣ 陳建文共同犯攜帶兇器竊盜罪，累犯，處有期徒刑捌月。未扣案之犯罪所得新臺幣捌仟柒佰柒拾伍元沒收，如全部或一部不能沒收或不宜執行沒收時，追徵其價額。 許晋誠共同犯攜帶兇器竊盜罪，累犯，處有期徒刑捌月。未扣案之犯罪所得新臺幣捌仟柒佰柒拾伍元沒收，如全部或一部不能沒收或不宜執行沒收時，追徵其價額。 犯罪事實欄一㈤ 陳建文共同犯攜帶兇器竊盜罪，累犯，處有期徒刑捌月。未扣案之犯罪所得新臺幣壹萬元沒收，如全部或一部不能沒收或不宜執行沒收時，追徵其價額。 許晋誠共同犯攜帶兇器竊盜罪，累犯，處有期徒刑捌月。未扣案之犯罪所得新臺幣壹萬元沒收，如全部或一部不能沒收或不宜執行沒收時，追徵其價額。